【裁判字號】    99,易,999
【裁判日期】    990430
【裁判案由】    竊盜
【裁判全文】
臺灣板橋地方法院刑事判決               99年度易字第999號
公  訴  人  臺灣板橋地方法院檢察署檢察官
被      告  甲○○
上列被告因竊盜案件，經檢察官提起公訴（99年度偵字第9643號
），嗣被告於本院準備程序進行中就起訴事實為有罪之陳述，經
告知被告簡式審判程序之旨，並聽取當事人之意見後，進行簡式
審判程序，本院判決如下：
    主    文
甲○○犯如附表所示之竊盜罪，共肆罪，各處如附表所示之刑。
應執行有期徒刑捌月，如易科罰金，以新臺幣壹仟元折算壹日。
    事    實
一、甲○○於民國93年間因竊盜案件，經臺灣南投地方法院以93
    年度易字第354 號判決判處有期徒刑9 月確定，於94年11月
    24日執行完畢。竟不知警惕，基於意圖為自己不法所有之犯
    意，於附表所示之時、地，徒手竊取附表所示之財物。嗣經
    警至臺北縣樹林市○○路○ 段5 號山佳國小採證，經比對發
    現上開地點所遺之水杯、口罩上之DNA 與甲○○之DNA-STAR
    型別相符而查知上情。
二、案經丁○○訴由臺北縣政府警察局樹林分局移送臺灣板橋地
    方法院檢察署檢察官偵查起訴。
    理    由
一、本件被告所犯係死刑、無期徒刑、最輕本刑為3 年以上有期
    徒刑以外之罪，其於準備程序中就被訴事實為有罪之陳述，
    經法官告知簡式審判程序之旨，並聽取公訴人、被告之意見
    後，依刑事訴訟法第273 條之1 第1 項規定進行簡式審判程
    序審理，核先敘明。
二、上揭犯罪事實，業據被告甲○○檢察官偵查中及本院審理時
    坦承不諱，並經證人乙○○、戊○○、丙○○、丁○○於警
    詢中證述明確，且有臺北縣政府警察局99年1 月18日北縣警
    鑑字第0990008691號鑑定書、現場監視器畫面翻拍照片4 張
    在卷可佐，足認被告前開自白與事實相符，應堪採信。本件
    罪證明確，被告犯行均堪認定，應予論科。
三、核被告所為，均係犯刑法第320 條第1 項之竊盜罪。被告所
    犯如附表所示4 件竊盜犯行間，時、地不同，且侵害不同之
    被害人財產法益，客觀上彼此可分，應分論併罰。被告有如
    事實欄所示之論罪科刑及執行完畢情形，有臺灣高等法院被
    告前案紀錄表1 份附卷可稽，其於徒刑執行完畢後，5 年以
    內再故意犯本件有期徒刑以上之罪，為累犯，應依刑法第47
    條第1 項之規定加重其刑。爰審酌被告前有竊盜前科，素行
    不佳，竟不知警惕，再為本案犯行，所為非是，惟衡其所竊
    財物價值非鉅，及其犯罪動機、手段、目的，犯罪後坦承犯
    行，態度尚稱良好等一切情狀，分別量處如主文所示之刑（
    各件犯行所科刑度，各如附表所示），並定其應執行之刑。
    再刑法第41條第1 項前段規定，犯最重本刑為5 年以下有期
    徒刑以下之刑之罪，而受6 月以下有期徒刑或拘役之宣告者
    ，得以新臺幣1,000 元、2,000 元或3,000 元折算1 日，易
    科罰金。又98年9 月1 日施行之刑法第41條第8 項原規定第
    1 項至第3 項規定於數罪併罰，其應執行之刑未逾6 個月者
    ，亦適用之，而98年6 月19日公布之司法院釋字第662 號解
    釋：「中華民國94年2 月2 日修正公布之現行刑法第41條第
    2 項，關於數罪併罰，數宣告刑均得易科罰金，而定應執行
    刑之刑逾6 個月者，排除適用同條第1 項得易科罰金之規定
    部分，與憲法第23條規定有違，並與本院釋字第366 號解釋
    意旨不符，應自本解釋公布之日起失其效力。」，嗣刑法第
    41條第8 項規定復於98年12月30日修正公布，於99年1 月1
    日施行，修正後之刑法第41條第8 項規定「第1 項至第4項
    及第7 項之規定，於數罪併罰之數罪均得易科罰金或易服社
    會勞動，其應執行之刑逾6 月者，亦適用之」，本件被告甲○○經分別判處如主文所示之刑，均可易科罰金，雖被告甲○○所定之應執行刑逾6 個月，仍應依刑法第41條第1 項前
    段、第8 項規定應併諭知易科罰金之折算標準。
據上論斷，應依刑事訴訟法應依刑事訴訟法第273 條之1 第1 項
、第299 條第1 項前段，刑法第320 條第1 項、第47條第1 項、
第41條第1 項前段、第8 項，第51條第5 款，刑法施行法第1 條
之1 第1 項、第2 項前段，判決如主文。
本案經檢察官李美金到庭執行職務。
中    華    民    國    99    年    4     月    30    日
                      刑事第十二庭  法  官  何燕蓉
如不服本判決，應於判決送達後10日內向本院提出上訴狀（應附
繕本），其未敘述上訴理由者，應於上訴期間屆滿後20日內補提
理由書狀於本院，上訴於臺灣高等法院。
上列正本證明與原本無異。
                                    書記官  王元佑
中    華    民    國    99    年    4     月    30    日
附表：
┌───┬─────┬───────┬────┬──────────────┬─────────┐
│編號  │犯罪時間  │犯罪地點      │被害人  │    犯罪方式及竊取物品      │    罪名及刑期    │
├───┼─────┼───────┼────┼──────────────┼─────────┤
│1     │98年11月5 │臺北縣樹林市中│乙○○  │甲○○見教室大門未鎖，遂入內│刑法第320 條第1 項│
│      │日下午4 時│山路3 段5 號山│        │徒手竊取乙○○所有置於該處之│甲○○竊盜，累犯，│
│      │至4 時10分│佳國小101 教室│        │皮包1 只（內有現金新臺幣（下│處有期徒刑參月，如│
│      │間某時    │              │        │同）1,000 元）              │易科罰金，以新臺幣│
├───┼─────┼───────┼────┼──────────────┼─────────┤
│2     │98年11月5 │臺北縣樹林市中│戊○○  │甲○○見教室大門未鎖，遂入內│刑法第320 條第1 項│
│      │日下午4 時│山路3 段5 號山│        │徒手竊取戊○○所有置於該處之│甲○○竊盜，累犯，│
│      │至4 時10分│佳國小201 教室│        │皮夾1 只（內有身分證、健保卡│處有期徒刑參月，如│
│      │間某時    │              │        │、聯邦銀行信用卡、遠東銀行信│易科罰金，以新臺幣│
│      │          │              │        │用卡、中國信託信用卡、花旗銀│壹仟元折算壹日。  │
│      │          │              │        │行信用卡、玉山銀行信用卡、郵│                  │
│      │          │              │        │局提款卡、鞋店現金卡各1 張、│                  │
│      │          │              │        │現金5,000 元）              │                  │
├───┼─────┼───────┼────┼──────────────┼─────────┤
│3     │98年11月5 │臺北縣樹林市中│丙○○  │甲○○見教室大門未鎖，遂入內│刑法第320 條第1 項│
│      │日下午4 時│山路3 段5 號山│        │徒手竊取丙○○所有置於該處之│甲○○竊盜，累犯，│
│      │至4 時30分│佳國小一年1 班│        │皮夾、零錢包各1 只（內有身分│處有期徒刑參月，如│
│      │間某時    │教室          │        │證、中國信託信用卡、健保卡、│易科罰金，以新臺幣│
│      │          │              │        │汽、機車行照、駕照、郵局金融│壹仟元折算壹日。  │
│      │          │              │        │卡、教師證、悠遊卡、掛號證、│                  │
│      │          │              │        │儲值卡各1 張、現金2,300元） │                  │
├───┼─────┼───────┼────┼──────────────┼─────────┤
│4     │98年11月5 │臺北縣樹林市中│丁○○  │甲○○見辦公室大門未鎖，遂入│刑法第320 條第1 項│
│      │日下午4 時│山路3 段5 號山│        │內徒手竊取丁○○所有置於該處│甲○○竊盜，累犯，│
│      │至4 時30分│佳國小附設幼稚│        │之皮包1 只（內有身分證、中國│處有期徒刑參月，如│
│      │間某時    │園辦公室      │        │信託信用卡、郵局提款卡、學生│易科罰金，以新臺幣│
│      │          │              │        │證、駕照、借書證、教師證、健│壹仟元折算壹日。  │
│      │          │              │        │保卡、儲值票卡、儲值影印卡各│                  │
│      │          │              │        │1 張、現金1,700 元）        │                  │
└───┴─────┴───────┴────┴──────────────┴─────────┘

司法院資訊處製作；財團法人民間司法改革基金會備份。
